【裁判字號】    98,訴,1069
【裁判日期】    981130
【裁判案由】    損害賠償
【裁判全文】
臺灣臺北地方法院民事判決              98年度訴字第1069號
原      告  丙○○
訴訟代理人  林瑞陽律師
複  代理人  廖克明律師
被      告  華泰商業銀行股份有限公司台中分公司
法定代理人  戊○○
被      告  甲○○
上二人共同
訴訟代理人  乙○○
            丁○○
上列當事人間請求損害賠償事件，本院於民國九十八年十一月十
一日言詞辯論終結，判決如下：
    主  文
原告之訴及假執行之聲請均駁回。
訴訟費用由原告負擔。
    事  實  及  理  由
一、原告主張：原告前於民國96年6 月25日，經被告甲○○推銷
    ，以新台幣（下同）1,000,000 元，信託被告華泰商業銀行
    股份有限公司台中分公司（下稱華泰銀行）購買所承銷之「
    1.5 年台幣基建天王提前贖回高息連動債」（下稱系爭連動
    債）。詎原告購買系爭連動債時，甲○○未曾告知系爭商品
    風險；及系爭連動債於跌破下檔保護時，甲○○未通知原告
    出場；暨系爭連動債於下跌百分之30時，原告洽詢甲○○贖
    回之事，甲○○竟告知：「我們銀行會負責不用擔心，再等
    一陣子，華泰銀行不會只讓您拿回百分之70的」等語，使原
    告於到期贖回受有379,711 元之損失。又華泰銀行為甲○○
    之僱用人，亦應就其受僱人之上開行為，連帶負擔侵權行為
    損害賠償責任。爰基於民法第184 條第2 項（違反信託法第
    22條、第23條）、第188 條侵權行為損害賠償法律關係。聲
    明：（一）被告應連帶給付原告379,711 元，及自起訴狀繕
    本送達被告翌日起至清償日止，按年息百分之5 計算之利息
    。（二）願供擔保請准宣告假執行。
二、被告則以：被告已盡善良管理人注意義務，除定期寄送對帳
    單外，另於網站上每日更新提供最新資訊；否認原告購買系
    爭連動債時，甲○○未曾告知系爭商品風險；否認曾告知原
    告：「我們銀行會負責不用擔心，再等一陣子，華泰銀行不
    會只讓您拿回百分之70的」等語，資為抗辯。（一）原告之
    訴駁回。（二）如受不利判決，願供擔保請准宣告免為假執
    行。
三、兩造不爭執事項：
（一）原告曾於華泰商業銀行股份有限公司板橋分行開立活存帳
      戶（帳號2361─000000000 號）。
（二）原告前於96年6 月25日，經被告甲○○推銷，以1,000,00
      0 元，信託華泰銀行購買所承銷之系爭連動債。並簽署華
      泰銀行特定金錢信託投資國內外有價證券、衍生性金融商
      品及其他商品信託總約定書、華泰銀行信託運用指示書。
（三）華泰銀行於96年10月12日，給付系爭連動債首季配息90,0
      71元。
（四）系爭連動債於98年1 月6 日到期，原告贖回後得款320,28
      9 元。
（五）甲○○具有理財規劃人員測驗合格證書、委託管理人員合
      格證書。
四、本件原告固以（一）購買系爭連動債時，甲○○未曾告知系
    爭商品風險；（二）系爭連動債於跌破下檔保護時，甲○○
    未通知原告出場；（三）系爭連動債於下跌百分之30時，原
    告洽詢甲○○贖回之事，甲○○竟告知：「我們銀行會負責
    不用擔心，再等一陣子，華泰銀行不會只讓您拿回百分之70
    的」等情，主張甲○○違反信託法第22條、第23條善良管理
    人注意義務之規定，而基於民法第184 條第2 項規定，訴請
    甲○○負擔侵權行為損害賠償責任，並基於民法第188 條規
    定，訴請華泰銀行連帶負擔侵權行為損害賠償責任云云。惟
    為被告所否認。經查，原告於96年6 月25日，經被告甲○○
    推銷，以1,000,000 元，信託華泰銀行購買所承銷之系爭連
    動債乙情，為兩造所不爭執，業如前述。已徵信託契約法律
    關係係存在原告與華泰銀行間，原告與甲○○間並未存在契
    約法律關係。則原告主張甲○○違反信託法第22條、第23條
    善良管理人注意義務之規定，即無所據，不可採取（本院曾
    於98年10月17日審理時，詢問原告「本件有無信託法之適用
    ？」，然原告仍認本件確有信託法第22條、第23條之適用）
    。又甲○○既無適用信託法第22條、第23條規定之餘地，則
    原告基於民法第184 條第2 項規定，執指甲○○違反保護他
    人之法律，即屬誤會，無法採信。益基於民法第188 條規定
    ，訴請華泰銀行連帶負擔侵權行為損害賠償責任，亦屬無據
    ，同無足採。
五、綜上，原告基於民法第184 條第2 項（違反信託法第22條、
    第23條）、第188 條侵權行為損害賠償法律關係，訴請被告
    連帶給付379,711 元，及自起訴狀繕本送達被告翌日起至清
    償日止，按年息百分之5計算之利息，為無理由，不應准許
    。另原告之訴既經駁回，其關於假執行之聲請，即失所依附
    ，爰併予駁回。
六、本件事證已臻明確，兩造其餘攻擊防禦方法及舉證，核於判
    決結果不生影響，爰不一一論斷，附此敘明。
七、據上論結，本件原告之訴為無理由，依民事訴訟法第78條，
    判決如主文。
中    華    民    國    98    年    11    月    30    日
                  民事第二庭    法  官  黃呈熹
以上正本係照原本作成
如對本判決上訴，須於判決送達後20日內向本院提出上訴狀
中    華    民    國    98    年    11    月    30    日
                                書記官  傅美蓮

司法院資訊處製作；財團法人民間司法改革基金會備份。
